【裁判字號】    95,裁,547
【裁判日期】    950323
【裁判案由】    土地增值稅
【裁判全文】
最  高  行  政  法  院  裁  定
                                     95年度裁字第00547號
上  訴  人  甲○○
被 上訴 人  臺中縣稅捐稽徵處
代  表  人  乙○○
上列當事人間因土地增值稅事件，上訴人不服中華民國93年10
月20日臺中高等行政法院93年度訴字第299號判決，提起上訴。
本院裁定如下︰
    主  文
上訴駁回。
上訴審訴訟費用由上訴人負擔。
    理  由
一、按對於高等行政法院判決上訴，非以其違背法令為理由，不
    得為之，行政訴訟法第242條定有明文。是當事人依行政訴
    訟法第243條第1項規定，以高等行政法院判決有不適用法規
    或適用法規不當為上訴最高行政法院之理由時，其上訴狀或
    理由書應有具體之指摘，並揭示該法規之條項或其內容。若
    係成文法以外之法則，應揭示該法則之意旨。倘為司法院解
    釋、或本院之判例，則應揭示該判解之字號或其內容。上訴
    狀或理由書如未依此項方法表明者，即難認為已對高等行政
    法院判決之違背法令有具體之指摘，又對原判決所持法律上
    之見解之歧異，要難謂為適用法規錯誤，其上訴自難認為合
    法。
二、本件上訴意旨略謂：本件為撤銷及課予義務訴訟，且均與公
    益有關，依行政訴訟法第133條規定，原審法院應依職權調
    查證據。本件證人林新乾未經原審訊問之證詞，不得採為合
    法憑證，原審未依職權調查，採作判決基礎，有違上開證據
    法則。原審所採信之地上權魚池租賃契約書，亦如此，未經
    原審調查，亦不得採為判決之基礎。又農業用地是否為依法
    作農業使用，依農業發展條例第3條第2項規定，係由中央主
    管機關會同有關機關認定。本件被上訴人自以為主管機關，
    逕行作成調查筆錄，原審不察，亦採為判決基礎，於法有違
    。至於財政部民國81年8月4日台財稅第811673749號函釋，
    就已刪除之土地稅法第55條之2所作解釋，應不得再適用，
    原審據以作成判決，自屬判決違背法令。原審認自耕能力證
    明書不能為系爭農地確實有依法作農業使用之證明，違背行
    政訴訟法第176條準用民事訴訟法第278條第1項、第281條及
    第282條之規定等語，資以論據。
三、經查，農業發展條例第3條第2項係規定農業使用之認定及查
    核程序，由中央主管機關之行政院農業委員會會同有關機關
    定之，交由被上訴人執行。從而，系爭土地是否符合農地供
    農業使用，由被上訴人作成調查筆錄認定，於法並無不合。
    又被上訴人作成之證人林新乾調查筆錄及被上訴人查得之地
    上權魚池租賃契約書，業經原審提示辯論，依行政訴訟法第
    189條規定，自得作為判決基礎。另原審認財政部81年8月4
    日台財稅第811673749號函釋，與土地稅法規定意旨相符，
    自得作為裁判之參考，上訴人主張不應適用等語，無非上訴
    人主觀法律見解，本院尚難據此法律見解之歧異，認定原審
    判決違法。上訴人其餘主張事項，均僅係就原審取捨證據、
    認定事實之職權行使，指摘其為不當，而未具體說明其不適
    用法規或適用法規不當之事實，況上訴人上開上訴意旨指摘
    事項，均經原審法院論述綦詳，予以一一指駁，難認為對高
    等行政法院判決之如何違背法令已有具體之指摘，依首開說
    明，應認其上訴為不合法，應予駁回。
據上論結，本件上訴不合法，爰依行政訴訟法第249條第1項前段
、第104條、民事訴訟法第95條、第78條，裁定如主文。
中    華    民    國    95    年    3     月    23    日
                  第二庭審判長法  官  廖  政  雄
                              法  官  林  清  祥
                              法  官  鍾  耀  光
                              法  官  姜  仁  脩
                              法  官  胡  國  棟
以  上  正  本  證  明  與  原  本  無  異
中    華    民    國    95    年    3     月    24    日
                              書記官  莊  俊  亨


司法院資訊處製作；財團法人民間司法改革基金會備份。
